---
title: "Análisis de Zonas de Alquiler"
author: "BIDDSA"
date: "2024-01-14"
output: 
    html_document:
    css: styles.css
runtime : shiny
---
    
    ```{r, echo=FALSE, message=FALSE, warning=FALSE}
library(gt)
library(dplyr)
library(readr)
library(tidyverse)
library(scales)
library(plotly)
library(glue)
library(naniar)
```

<style>
    .sticky-title {
        position: sticky;
        top: 0;
        background-color: white;
        padding: 5px;
        border-bottom: 2px solid #ddd;
        z-index: 1000;
    }
</style>
    
<div class = "sticky-title">
### Background
</div>
    
Este informe fue uno de los reportes escritos que creé para uno de mis clientes, David, y me gustaría presentarlo aquí. Creo que el análisis de datos puede ayudar a tomar mejores decisiones financieras no solo para usted, sino también para otros. David, como muchos otros, anhelaba una manera inteligente de invertir su dinero. Pensó en invertir en una propiedad de alquiler para diversificar su efectivo. Pero había un problema: no sabía por dónde empezar. El sector inmobiliario parecía complicado y se sentía perdido con todas las opciones. No puedo compartir sus datos financieros aquí, pero demostraré un segmento del análisis sobre cómo utilicé datos públicos para crear un plan de recomendación para que invirtiera en su primera propiedad de alquiler. Espero que lo disfruten


<style>
    .sticky-title {
        position: sticky;
        top: 0;
        background-color: white;
        padding: 5px;
        border-bottom: 2px solid #ddd;
        z-index: 1000;
    }
</style>

<div class = "sticky-title">
### Puntos de Conversación
</div>
    
- **(1) Enfocándose en Zonas de Alto Alquiler en Detroit Metropolitano Basado en Precios de Alquiler de 2019 a 2023.**
    + **Enfoque y Lógica del Análisis**
    + **Demografía de Alto Alquiler:** Entendiendo el tipo de personas atraídas por áreas de alto alquiler.
    + **Implicaciones de Marketing:** Cómo estas demografías influyen en el marketing.
    + **Tabulación:** Tabla que muestra ciudades y códigos postales que cumplen con los criterios.
    + **Estrategia de Agrupación:** Cómo la segmentación de unidades puede ayudar en la selección de códigos postales.
    + **Áreas de Enfoque:** Ubicación Ubicación Ubicación
<br><br>

- **(2) Implicaciones Financieras**
    + **Valor y Ganancias:** Discusión sobre el valor de las propiedades y las ganancias de capital esperadas.
    + **Riesgos y Tasas:** Perspectivas sobre tasas de vacancia y morosidad en áreas de alto alquiler.
    + **Compensaciones Financieras:** Resaltando los riesgos financieros en áreas de alto alquiler.
<br><br>

- **(3) Perspectivas de Datos a través de la Visualización**
    + **Diagrama de Caja:** Representación gráfica simple de la distribución de un conjunto de datos.
    + **Agrupación en Diagramas de Caja:** Presentar datos con diferentes escalas puede ayudar a contar una historia más matizada.
    + **Agrupación en un Solo Diagrama de Caja:** Ayuda a realizar comparaciones visuales directas entre las distribuciones de precios de alquiler de cada año.
<br><br>

- **(4) Modelización y Predicción**
    + **Metodología: **Uso del Modelo de Regresión Lineal para la estimación de alquileres.
    + **Calificaciones de Delincuencia por Código Postal:** Perspectivas sobre la seguridad de posibles ubicaciones de inversión.
    + **Resultados y Parámetros:** Resultados del modelo centrados en número de baños, habitaciones, metros cuadrados, año y código postal.
<br><br>
- **(5) Aumento Mediano del Alquiler Año tras Año (Código Postal 48220)**

- **(6) Valor Presente Neto (VPN): Un Relato de Perspectivas Basadas en Datos**

- **(7) Aplicación Mini Rmarkdown para Calcular la Tasa Interna de Retorno (TIR)**
<br>
```{r, echo=FALSE, message=FALSE, warning=FALSE}
# data setup
getwd()
path <- c("Tu PATH    /01_Informacion_Data/Rental_Listing_Data/Rental_Listings.RDS")
filList_response <- read_rds(file = path)

```


```{r, echo=FALSE, message=FALSE, warning=FALSE}

combined_df <- filList_response |>
    bind_rows(.id = "source")

gg_miss_var(combined_df)


price_quantiles <- combined_df |>
    summarise(q1 = quantile(price, 0.25, na.rm = TRUE),
              q2 = quantile(price, 0.5 , na.rm = TRUE),
              q3 = quantile(price, 0.75, na.rm = TRUE))

combined_df <- combined_df |>
    mutate(price_group = case_when(
        
        price <= price_quantiles$q1 ~ "group1",
        price > price_quantiles$q1 & price <= price_quantiles$q2 ~ "group2",
        price > price_quantiles$q2 & price <= price_quantiles$q3 ~ "group3",
        price > price_quantiles$q3 ~ "group4",
        TRUE ~ NA_character_
        
    ))

price_group_counts <- combined_df |>
    group_by(city, zipCode, price_group) |>
    summarise(count = n(), .groups = "drop")

price_group_counts_wide <- price_group_counts |>
    pivot_wider(names_from = price_group, values_from = count) |>
    select(city, zipCode, group1, group2, group3, group4)

rm(price_group_counts)

```



```{r, echo=FALSE, message=FALSE}

price_group_counts_wide[is.na(price_group_counts_wide)] <- 0

q1 <- price_quantiles$q1 %>% scales::dollar()
q2 <- price_quantiles$q2 %>% scales::dollar()
q3 <- price_quantiles$q3 %>% scales::dollar()



```

<style>
.sticky-title {
    position: sticky;
    top: 0;
    background-color: white;
    padding: 5px;
    border-bottom: 2px solid #ddd;
    z-index: 1000;
}
</style>

<div class="sticky-title">
### (1) Enfocándose en Zonas de Alto Alquiler.
</div>

__NOTA:__ Antes de comenzar, es importante recordar que hay varias maneras de analizar estos datos. Nuestro objetivo es simplificar el proceso y enfocarnos más en las diferentes herramientas que estamos utilizando aquí para crear un análisis y compartir los hallazgos.

¡Vamos a sumergirnos! La lógica en esta primera sección es simple: los datos contienen precios de alquiler entre 2019 y 2023. Si ciertos códigos postales mostraron consistentemente alquileres más altos, podrían ser áreas prometedoras para inversiones inmobiliarias. Las áreas de alquiler alto parecen atraer a ciertos demográficos, como profesionales con altos ingresos. Esto podría influir en cómo se puede comercializar la unidad en el futuro. Por lo tanto, agruparemos las unidades juntas basándonos en sus cuantiles de precio de alquiler de la siguiente manera:


- __Group1__ tiene todas las unidades en los datos que se alquilan por debajo de  __`r q1`__ en el conjunto de datos<br>
- __Group2__ tiene todas las unidades que se alquilan por más de __`r q1`__ y por menos de  __`r q2`__ en el conjunto de datos<br>
- __Group3__ tiene todas las unidades que se alquilan por más de __`r q2`__ y por menos de  __`r q3`__ en el conjunto de datos<br>
- __Group4__ tiene todas las unidades que se alquilan por más de __`r q3`__ en el conjunto de datos
 
Centraremos nuestra atención en los códigos postales de **Group3 & Group4** para este análisis. Suponiendo que un número significativo de unidades en Group3  podría potencialmente transicionar a  Group4 en el futuro, especialmente en áreas que demuestran tendencias de crecimiento, vale la pena considerar que estas zonas de alquiler alto podrían también coincidir con valores de propiedad en apreciación, ofreciendo el potencial de ganancias de capital favorables a lo largo del tiempo.

Identifiquemos áreas donde la mayoría de las unidades alquiladas pertenecen a Grupo3 y Grupo4 filtrando los grupos en la tabla de abajo que cumplan con los siguientes criterios.

 - Para Group3, más de 200 unidades
 - Para Group4, más de 100 unidades

**INFO:** *Haz clic en la celda que dice __'All'__ en la tabla para filtrar los datos.* 

```{r, echo=FALSE, message=FALSE,  warning=FALSE}

```







