---
title: "Resumen del curso: Análisis Avanzado de Datos con Inteligencia Artificial"
author: "David Eduardo Sosa Olea"
output:
  html_document:
    toc: true
    toc_depth: 3
    toc_float: true
    collapsed: true
    smooth_scroll: true
    theme: spacelab
    highlight: tango
    df_print: paged
    code_folding: show
---

# Introducción

## ¿Que es R?

R es un lenguaje de programación y un entorno de software diseñado específicamente para estadísticas y análisis de datos. Desarrollado por estadísticos y científicos computacionales, R proporciona herramientas robustas para manipular, visualizar y modelar datos, convirtiéndolo en una opción popular entre profesionales en campos como la ciencia de datos, la investigación académica y la analítica empresarial. Su naturaleza de código abierto y la amplia gama de paquetes y extensiones disponibles permiten a los usuarios personalizar y ampliar sus capacidades según sus necesidades específicas. R se destaca por su flexibilidad y potencia en la exploración y comprensión de datos, convirtiéndolo en una herramienta valiosa en el mundo del análisis estadístico.

# Importación y Limpieza de Datos

La importación de datos es un proceso crucial en cualquier análisis de datos, ya que la calidad y la precisión de los resultados dependen en gran medida de la calidad de los datos de entrada. La importancia de importar datos desde distintas fuentes radica en la diversidad y complejidad de la información que puede ser crucial para la toma de decisiones informadas

## Fuentes (TSV , Excel, CSV, SQL)

-   **Excel**: Para importar datos desde archivos Excel, el paquete readxl o openxlsx es comúnmente utilizado. Ejemplo:

```{r, message=FALSE , warning=FALSE, rows.print = 5}

# Especificar la ruta del archivo Excel
ruta_archivo <- "01_Informacion_Data/Bureau_Labor_of_Statistics_Data/Detroit_Warren_Dearborn.xlsx"

```

```{r, message=FALSE , warning=FALSE, rows.print = 5}

# Cargar la biblioteca openxlsx para trabajar con archivos Excel
library(openxlsx)

# Leer datos desde la primera hoja del archivo Excel
Employment_1 <- read.xlsx(ruta_archivo, sheet = 1)

# Imprimir los datos cargados para verificar la lectura correcta del archivo

Employment_1

```

Es frecuente toparse con archivos Excel que presentan encabezados o filas vacías previas a los datos reales. Tanto las bibliotecas readxl como openxlsx brindan una solución sencilla para abordar esta situación.

Aquí tienes un ejemplo utilizando la biblioteca readxl:

```{r, message=FALSE , warning=FALSE, rows.print = 5}
# install.packages("readxl")
library(readxl)

# Leer el archivo Excel, omitiendo 10 filas al principio
Employment <- read_excel(
    path = ruta_archivo,
    sheet = "BLS Data Series",
    skip = 10
)
Employment
```

Este código ejemplifica cómo cargar un archivo Excel, específicamente desde la hoja "BLS Data Series", omitiendo las primeras 10 filas que contienen encabezados o información no deseada.

-   **CSV**: La función read.csv() es usada para importar datos desde archivos CSV en R. Ejemplo:
```{r, message=FALSE , warning=FALSE, rows.print = 5}
# Especificar la ruta del archivo CSV
file_ruta <- "01_Informacion_Data/Zillow/Zip_zhvi_uc_sfrcondo_tier_0.33_0.67_sm_sa_month.csv"

# Leer el archivo Excel
Zillow <- read.csv(file = file_ruta)

head(Zillow)
```


-   **SQL**: Para importar datos desde bases de datos SQL en R, el paquete DBI y otros específicos de la base de datos (por ejemplo, RMySQL, RPostgreSQL) son empleados. Ejemplo:
```{r}
# Configurar detalles de conexión
server <- "."
database <- "LESAN"
user <- "USER"
password <- "PASSWORD"

# Establecer la conexión
con <- dbConnect(odbc::odbc(), 
                 driver = "NombreDelControlador",  # Puede variar según tu sistema
                 server = server,
                 database = database,
                 uid = user,
                 pwd = password)
```


## Extracción de Datos de Archivos zip

## Importación de Datos con Rapid API

## Organización Modular en R: Creación y Aplicación de Funciones Personalizadas

## Almacenando de data
