---
title: "Resumen del curso: Análisis Avanzado de Datos con Inteligencia Artificial"
author: "David Eduardo Sosa Olea"
output:
  html_document:
    toc: true
    toc_depth: 3
    toc_float: true
    collapsed: true
    smooth_scroll: true
    theme: spacelab
    highlight: tango
    df_print: paged
    code_folding: show
---

# Introducción

## ¿Que es R?

R es un lenguaje de programación y un entorno de software diseñado específicamente para estadísticas y análisis de datos. Desarrollado por estadísticos y científicos computacionales, R proporciona herramientas robustas para manipular, visualizar y modelar datos, convirtiéndolo en una opción popular entre profesionales en campos como la ciencia de datos, la investigación académica y la analítica empresarial. Su naturaleza de código abierto y la amplia gama de paquetes y extensiones disponibles permiten a los usuarios personalizar y ampliar sus capacidades según sus necesidades específicas. R se destaca por su flexibilidad y potencia en la exploración y comprensión de datos, convirtiéndolo en una herramienta valiosa en el mundo del análisis estadístico.

# Importación y Limpieza de Datos

La importación de datos es un proceso crucial en cualquier análisis de datos, ya que la calidad y la precisión de los resultados dependen en gran medida de la calidad de los datos de entrada. La importancia de importar datos desde distintas fuentes radica en la diversidad y complejidad de la información que puede ser crucial para la toma de decisiones informadas

## Fuentes (Excel, CSV)

-   **Excel**: Para importar datos desde archivos Excel, el paquete readxl o openxlsx es comúnmente utilizado. Ejemplo:

```{r, message=FALSE , warning=FALSE, rows.print = 5}

# Especificar la ruta del archivo Excel
ruta_archivo <- "01_Informacion_Data/Bureau_Labor_of_Statistics_Data/Detroit_Warren_Dearborn.xlsx"

```

```{r, message=FALSE , warning=FALSE, rows.print = 5}

# Cargar la biblioteca openxlsx para trabajar con archivos Excel
library(openxlsx)

# Leer datos desde la primera hoja del archivo Excel
Employment_1 <- read.xlsx(ruta_archivo, sheet = 1)

# Imprimir los datos cargados para verificar la lectura correcta del archivo

Employment_1

```

Es frecuente toparse con archivos Excel que presentan encabezados o filas vacías previas a los datos reales. Tanto las bibliotecas readxl como openxlsx brindan una solución sencilla para abordar esta situación.

Aquí tienes un ejemplo utilizando la biblioteca readxl:

```{r, message=FALSE , warning=FALSE, rows.print = 5}
# install.packages("readxl")
library(readxl)

# Leer el archivo Excel, omitiendo 10 filas al principio
Employment <- read_excel(
    path = ruta_archivo,
    sheet = "BLS Data Series",
    skip = 10
)
Employment
```

Este código ejemplifica cómo cargar un archivo Excel, específicamente desde la hoja "BLS Data Series", omitiendo las primeras 10 filas que contienen encabezados o información no deseada.

-   **CSV**: La función read.csv() es usada para importar datos desde archivos CSV en R. Ejemplo:

```{r, message=FALSE , warning=FALSE, rows.print = 5}
# Especificar la ruta del archivo CSV
file_ruta <- "01_Informacion_Data/Zillow/Zip_zhvi_uc_sfrcondo_tier_0.33_0.67_sm_sa_month.csv"

# Leer el archivo Excel
Zillow <- read.csv(file = file_ruta)

head(Zillow)
```

## Extracción de Datos de Archivos zip

En el ámbito del análisis de datos, la eficiencia y la consistencia en la manipulación de conjuntos de datos son fundamentales. En este contexto, el presente documento explora un script en R diseñado para automatizar la extracción, manipulación y limpieza de datos.

El script aborda la gestión de archivos ZIP que contienen información demográfica clave, extraída de diversas fuentes. A través de una serie de pasos, el código facilita la obtención, procesamiento y consolidación de datos en un formato más manejable y analítico.

El análisis se inicia con la configuración del directorio de trabajo y la identificación de archivos ZIP relevantes. A continuación, se descomprimen estos archivos para revelar conjuntos de datos en formato CSV. Estos datos son entonces leídos, manipulados y agregados en un marco de datos unificado. Además, se realiza una limpieza de archivos temporales para mantener la integridad del espacio de trabajo.

El objetivo de este script es proporcionar una herramienta eficaz para investigadores, analistas y profesionales de datos que deseen analizar y comprender las tendencias demográficas a lo largo del tiempo.

A lo largo del documento, se detallarán cada una de las secciones del código, explicando las decisiones de diseño y brindando orientación sobre cómo adaptar el script a diferentes contextos y conjuntos de datos.

Acompáñenos en este recorrido a través de un proceso automatizado que simplifica la gestión y análisis de datos demográficos del United States Census Bureau en el entorno de programación R.

¡Comencemos!

```{r, message=FALSE , warning=FALSE, rows.print = 5}
# Cargar la biblioteca
library(purrr)
library(tidyverse)
library(readr)


# Configuración del directorio y archivos ZIP
my_dir <- "01_Informacion_Data/US_Census_Bureau/"
zip_files <- list.files(path = my_dir, pattern = "*.zip", full.names = TRUE)

# Descomprimir archivos ZIP
unzip_files <- map(zip_files, ~unzip(.x, exdir = my_dir))

```

En esta sección, se configura el directorio de trabajo y se identifican los archivos ZIP en el directorio. Luego, se descomprimen los archivos ZIP en la misma ubicación.

```{r, message=FALSE , warning=FALSE, rows.print = 5}
# Obtener lista de archivos 
data_Lfiles <- list.files(path = my_dir, full.names = TRUE)
data_Lfiles
```

```{r, message=FALSE , warning=FALSE, rows.print = 5}
# Obtener archivos de datos en formato CSV
data_files <- list.files(path = my_dir, pattern = "*Data.csv", full.names = TRUE)

# Leer archivos CSV y almacenar en una lista
pop_data <- map(.x = data_files, .f = read.csv, skip = 1, header = TRUE)

# Agregar la columna 'Year' a cada conjunto de datos
for (i in 1:length(pop_data)) {
    pop_data[[i]]$Year <- 2010 + i
}

# Combinar la lista de conjuntos de datos en un marco de datos
pop_data <- map_dfr(.x = pop_data, .f = pluck)

# Seleccionar columnas relevantes
pop_data <- pop_data %>% 
    select(
        Geographic.Area.Name, 
        Estimate..SEX.AND.AGE..Total.population, 
        Year
    )
```

En esta sección, se identifican los archivos CSV que contienen "Data" en su nombre. Estos archivos se leen y manipulan para agregar una columna 'Year' a cada conjunto de datos. Luego, se combinan en un único marco de datos y se seleccionan las columnas relevantes.

```{r, message=FALSE , warning=FALSE, rows.print = 5}
# Obtener la lista de archivos .csv y .txt en el directorio
files_to_remove <- list.files(path = my_dir, pattern = "\\.(csv|txt)$", full.names = TRUE)

# Verificar si hay archivos para eliminar
if (length(files_to_remove) > 0) {
    # Eliminar los archivos
    file.remove(files_to_remove)
    cat("Archivos .csv y .txt eliminados correctamente en el directorio:", my_dir)
} else {
    cat("No hay archivos .csv y .txt para eliminar en el directorio:", my_dir)
}

pop_data 

```

Finalmente, se identifican los archivos temporales (CSV y TXT) y se eliminan. Se proporciona un mensaje indicando si se eliminaron archivos o si no se encontraron archivos para eliminar.

## Importación de Datos con Rapid API

Este código en R se desarrolló con el propósito de importar datos mediante una interfaz de programación de aplicaciones (API) para obtener información relacionada con códigos postales en los Estados Unidos.

```{r, message=FALSE , warning=FALSE, rows.print = 5}
# Configurar la URL y claves de la API
url <- "https://us-zip-code-to-income.p.rapidapi.com/"
API_Key <- "b2f499316emsh3019cd6d5c60270p190dc5jsn9e46ae620e51" #uwu xd#
API_Host <- "us-zip-code-to-income.p.rapidapi.com"
request_delay <- 2 # Definir el retardo entre las solicitudes (en segundos)
```

En la sección inicial del código, se establecen las variables esenciales para la configuración de la API. Esto incluye la URL de la API, la clave de autenticación **(API_Key)**, el host de la API **(API_Host)**, y un retardo entre las solicitudes **(request_delay)** para cumplir con los límites de la API y evitar posibles restricciones.

```{r, message=FALSE , warning=FALSE, rows.print = 5}
# missing_zip_codescrime_zip que se quiere extraer de la API
missing_zip_codescrime_zip <- c("48430", "48211", "48760", "48139", "48440")
```

```{r, message=FALSE , warning=FALSE, rows.print = 5}
# Cargar la biblioteca
library(httr)
library(jsonlite)
library(tidyverse)
library(fs)
library(rvest)
library(xml2)
library(readxl)
library(dplyr)
# Definir una función para importar datos utilizando la API
data_import_IP <- function(url, API_Key, API_Host, request_delay) {
    
    data_df <- tibble()
    
    for (i in seq_along(missing_zip_codescrime_zip)) {
        
        query_params <- list(zip = missing_zip_codescrime_zip[i])
        
        # Realizar la solicitud GET a la API
        response <- GET(url, add_headers("X-RapidAPI-Key" =  API_Key, "X-RapidAPI-Host" = API_Host), query = query_params)
        
        # Verificar el estado de la respuesta
        stop_for_status(response)
        
        # Convertir la respuesta JSON a un marco de datos
        cont_response <- fromJSON(rawToChar(response$content))
        
        # Concatenar el marco de datos resultante
        data_df <- bind_rows(data_df, as_tibble(cont_response))
        
        # Imprimir información sobre el código postal procesado
        print(str_glue("Zip Code: {missing_zip_codescrime_zip[i]}"))
        
        # Retardo entre las solicitudes para evitar límites de la API
        Sys.sleep(request_delay)
    }
    
    # Nombrar las columnas del marco de datos resultante
    colnames(data_df) <- c("success", "zip", "House Hold Median Income", "household MeanIncome", "familyMedianIncome", "familyMeanIncome", "numHouseholds", "nonFamilyHousehold MedianIncome", "nonFamilyHouseholdMeanIncome", "familyPercentPoverty")
    
    return(data_df)
}
```

La función **'data_import_IP'** tiene como objetivo principal realizar solicitudes a una API para obtener información relacionada con códigos postales en los Estados Unidos. Aquí está una explicación paso a paso de lo que hace la función:

**1.Inicialización del Marco de Datos:**

-   Se crea un marco de datos vacío llamado **'data_df'** utilizando la función **'tibble()'** que se utilizará para almacenar los resultados de las solicitudes a la API.

**2.Bucle de Importación de Datos:**

-   La función utiliza un bucle **'for'** para iterar sobre cada código postal en la secuencia **'missing_zip_codescrime_zip'**. Este bucle permite procesar cada código postal de manera individual.

**3.Construcción de Parámetros de Consulta:**

-   Para cada código postal, se construye un conjunto de parámetros de consulta denominado **'query_params'**. Este conjunto incluye el código postal actual y se utiliza en la solicitud a la API.

**4.Solicitud GET a la API:**

-   Se realiza una solicitud GET a la API utilizando la función **'GET'**. La URL de la API, las cabeceras de autenticación (**'X-RapidAPI-Key'** y **'X-RapidAPI-Host'**), y los parámetros de consulta se utilizan en la solicitud. La respuesta de la API se almacena en la variable **'response'**.

**5.Procesamiento de la Respuesta JSON:**

-   La respuesta en formato JSON se convierte a un formato tabular utilizando la función **'fromJSON'** del paquete **'jsonlite'**. El resultado se almacena en el objeto **'cont_response'**.

**6.Concatenación de Resultados:**

-   Los resultados de cada solicitud se concatenan al marco de datos existente (**'data_df'**) utilizando la función **'bind_rows'**.

**7.Impresión de Información del Código Postal:**

-   Se imprime información descriptiva sobre el código postal procesado, utilizando la función **'print(str_glue("Zip Code: {missing_zip_codescrime_zip[i]}"))'**. Esto facilita el seguimiento del progreso y la identificación de los códigos postales procesados.

**8.Retardo entre Solicitudes:**

Para cumplir con las políticas de velocidad de la API y evitar exceder límites, se introduce un retardo de tiempo (**'Sys.sleep(request_delay)'**) entre cada solicitud.

**9.Nombrar Columnas del Marco de Datos Resultante:**

-   Se asignan nombres descriptivos a las columnas del marco de datos resultante (**'data_df'**) para una interpretación más clara de los datos.

**10.Retorno del Resultado:**

-   La función retorna el marco de datos final (data_df), que contiene la información recopilada de todas las solicitudes a la API.

```{r, message=FALSE , warning=FALSE, rows.print = 5}
# Llamar a la función de importación de datos utilizando la API
result_df <- data_import_IP(url, API_Key, API_Host, request_delay)

result_df
```

## Organización Modular en R: Creación y Aplicación de Funciones Personalizadas

En R, puedes crear tus propias funciones y guardarlas en un script separado para luego poder utilizarlas en otros scripts. Aquí hay un ejemplo paso a paso:

**1.Crea tu función en un script:** \* Abre un nuevo script en R (puedes usar un editor de texto o un entorno de desarrollo como RStudio). Define tu función y guárdala en el script. Por ejemplo, crea un archivo llamado **misFunciones.R** con el siguiente contenido:

```{r, message=FALSE , warning=FALSE, rows.print = 5}
# misFunciones.R

sumaDosNumeros <- function(a, b) {
  resultado <- a + b
  return(resultado)
}

```

**2.Guarda el script:** \* Guarda el script con el nombre que hayas elegido, en este caso, **'misFunciones.R'**.

**3.Usa la función en otro script:** \* En otro script o en la consola de R, puedes cargar el script que contiene tus funciones usando la función **'source'**. Aquí hay un ejemplo:

```         
# scriptPrincipal.R

# Cargar el script que contiene las funciones
> source("misFunciones.R")

# Ahora puedes utilizar la función en este script
> resultado_suma <- sumaDosNumeros(3, 5)
> print(resultado_suma)
```

## Almacenando de data

En estas líneas de código se utilizan para almacenar el objeto **'pop_data'** en un archivo RDS y luego cargarlo de nuevo en el entorno de trabajo de R en el objeto **'pop_data'**. Este proceso es útil para persistir datos entre sesiones de trabajo o compartir datos de manera eficiente, ya que el formato RDS conserva la estructura y los tipos de datos del objeto original.

```{r, message=FALSE , warning=FALSE, rows.print = 5}
# Guardar en archivo RDS
rds_file <- file.path(my_dir, "pop_data.rds")
saveRDS(pop_data, rds_file)

# Cargar el archivo RDS en un objeto llamado pop_data
pop_data <- readRDS(file.path(my_dir, "pop_data.rds"))
```

# Manipulación y Preparación de Datos

## Comparación de Data Frames

```{r, message=FALSE , warning=FALSE, rows.print = 5}
# Definir valores de prueba para DWD_MI_Zip y crime_zip
DWD_MI_Zip <- c("10001", "20002", "30303", "40004", "50005")
crime_zip <- c("10001", "30303", "50005", "60006", "70007")

# Comprobar si los conjuntos de códigos postales son idénticos
identical_result <- identical(DWD_MI_Zip, crime_zip)
print(paste("Los conjuntos son idénticos:", identical_result))
```

La función **identical()** se utiliza para verificar si dos objetos son idénticos entre sí. La función devuelve un valor lógico (TRUE o FALSE) según si los objetos son idénticos o no.

```{r, message=FALSE , warning=FALSE, rows.print = 5}
# Mostrar los códigos postales que faltan en cada conjunto
missing_DWD_MI_Zip <- DWD_MI_Zip[!DWD_MI_Zip %in% crime_zip]
missing_crime_zip <- crime_zip[!crime_zip %in% DWD_MI_Zip]

print("Códigos postales que faltan en DWD_MI_Zip:")
print(missing_DWD_MI_Zip)

print("Códigos postales que faltan en crime_zip:")
print(missing_crime_zip)
```

Este código en R tiene como objetivo identificar y mostrar los códigos postales que faltan en dos conjuntos de datos, **DWD_MI_Zip** y **crime_zip**. Utiliza la función **%in%** para realizar la comparación entre los dos conjuntos y determinar los elementos que no están presentes en ambos.

## Transformar y formatear datos

La librería scales en R proporciona funciones para transformar y formatear datos, especialmente útiles para la visualización de gráficos. Aquí hay un resumen de las principales funciones y utilidades proporcionadas por scales:

```{r, message=FALSE , warning=FALSE, rows.print = 5}
# Cargar la biblioteca
library(scales)

# Numero de prueba
number <- 5.1234567

# Formato de dolares
number |> 
    scales::dollar()

```

```{r, message=FALSE , warning=FALSE, rows.print = 5}

# Formateo de Números como Porcentajes
number |> 
    scales::percent(accuracy = 0.01)

```
```{r, message=FALSE , warning=FALSE, rows.print = 5}
# Crear un vector de fechas
dates <- as.Date(c("2022-01-15 12:30:00", "2022-02-20 15:45:00", "2022-03-25 18:15:00"))

# Formatear las fechas en el estilo "día de la semana, mes día, año"
formatted_dates <- date_format("%A, %B %d, %Y")(dates)
print(formatted_dates)

```


```{r}
# Crear un vector de horas
times <- as.POSIXct(c("2022-01-15 12:30:00", "2022-02-20 15:45:00", "2022-03-25 18:15:00"))

# Formatear las horas en el estilo "hora:minuto AM/PM"
formatted_times <- time_format("%I:%M %p")(times)
print(formatted_times)
```


```{r}
# Crear un vector de fechas y horas
datetime <- as.POSIXct(c("2022-01-15 12:30:00", "2022-02-20 15:45:00", "2022-03-25 18:15:00"))

# Formatear las fechas y horas en el estilo "día de la semana, mes día, año hora:minuto AM/PM"
formatted_datetime <- date_format("%A, %B %d, %Y %I:%M %p")(datetime)
print(formatted_datetime)

```

## Filtrar datos



## RAR/Rendimiento Anual Promedio

## TCAC/Tasa de Crecimiento Anual Compuesta

## Métricas ROI, TMR, TCAC con VDT/Valor del Tiempo del Dinero

## Técnicas de Fusión y Transformaciones

## Gestión de Datos Ausentes y Selección de Información Relevante

## Estructura de Datos Laborales



# Visualizaciones de Datos

## Configuración de Estructura de Datos para ggplot y Plotly

## Visualizaciones Dinámicas y Multi-Panel con ggplot2 y Plotly

## Visualizaciones de Tendencias Anuales de Precios de Viviendas con Tooltips

## Visualización de Indicadores Económicos: Valores de Viviendas y Expansión del Mercado Laboral

## Análisis de la Evolución Porcentual de los Precios de Viviendas Contra el Empleo a Través de Regresión LOESS

## Explorando Mercados Inmobiliarios: Usando Geom_Bar

## Representación Gráfica del Ingreso Medio Familiar con Element Text

## Descifrando el Crecimiento Urbano: Gráfico de Pareto Interactivo de CAGRs por Código Postal

## Gráfico de Pareto Clásico
