---
title: "Resumen del curso: Análisis Avanzado de Datos con Inteligencia Artificial"
author: "David Eduardo Sosa Olea"
output:
  html_document:
    toc: true
    toc_depth: 3
    toc_float: true
    collapsed: true
    smooth_scroll: true
    theme: journal
    highlight: kate
    df_print: paged
    code_folding: show
---

# Introducción

## ¿Que es R?

R es un lenguaje de programación y un entorno de software diseñado específicamente para estadísticas y análisis de datos. Desarrollado por estadísticos y científicos computacionales, R proporciona herramientas robustas para manipular, visualizar y modelar datos, convirtiéndolo en una opción popular entre profesionales en campos como la ciencia de datos, la investigación académica y la analítica empresarial. Su naturaleza de código abierto y la amplia gama de paquetes y extensiones disponibles permiten a los usuarios personalizar y ampliar sus capacidades según sus necesidades específicas. R se destaca por su flexibilidad y potencia en la exploración y comprensión de datos, convirtiéndolo en una herramienta valiosa en el mundo del análisis estadístico.

# Importación y Configuración de Datos

La importación de datos es un proceso crucial en cualquier análisis de datos, ya que la calidad y la precisión de los resultados dependen en gran medida de la calidad de los datos de entrada. La importancia de importar datos desde distintas fuentes radica en la diversidad y complejidad de la información que puede ser crucial para la toma de decisiones informadas

## Importación de Datos (TSV , Excel, CSV, SQL)

-   **Excel**: Para importar datos desde archivos Excel, el paquete readxl o openxlsx es comúnmente utilizado

```{r, message=FALSE , warning=FALSE, rows.print = 5}

# Especificar la ruta del archivo Excel
ruta_archivo <- "01_Informacion_Data/Bureau_Labor_of_Statistics_Data/Detroit_Warren_Dearborn.xlsx"

```
```{r, message=FALSE , warning=FALSE, rows.print = 5}

# Cargar la biblioteca openxlsx para trabajar con archivos Excel
library(openxlsx)

# Leer datos desde la primera hoja del archivo Excel
data <- read.xlsx(ruta_archivo, sheet = 1)

# Imprimir los datos cargados para verificar la lectura correcta del archivo

head(data, n=5)

```


```{r, message=FALSE , warning=FALSE, rows.print = 5}
library(readxl)
Employment <- read_excel(
    path = ruta_archivo,
    sheet = "BLS Data Series",
    skip = 10
)
print(Employment)
```

## Extracción de Datos de Archivos zip

## Preparación de Importación de Datos con Rapid API

## Organización Modular en R: Creación y Aplicación de Funciones Personalizadas

## Almacenando de data
